【裁判字號】    99,易,2476
【裁判日期】    991025
【裁判案由】    竊盜
【裁判全文】
臺灣臺北地方法院刑事判決              99年度易字第2476號
公  訴  人  臺灣臺北地方法院檢察署檢察官
被      告  乙○○
上列被告因竊盜案件，經檢察官聲請簡易判決處刑（99年度偵字
第18320號），本院簡易庭認不宜以簡易判決處刑，簽請改依通
常程序審理判決如下：
    主  文
乙○○竊盜，處拘役貳日，如易科罰金，以新臺幣壹仟元折算壹
日。
    事  實
一、乙○○意圖為自己不法之所有，於民國99年8月1日11時42分
    許，在臺北市中正區台北火車站地下一樓西剪票口之7-11便
    利商店內，趁店員未注意之際，徒手竊取貨架上之台灣宜蘭
    三星蔥蛋捲1盒，得手後逃逸。嗣因該店店長甲○○發覺遭
    竊並報警處理。
二、案經內政部警政署鐵路警察局第一警務段移送臺灣臺北地方
    法院檢察署檢察官偵查起訴。
    理  由
壹、程序部分：
一、被告乙○○於警、偵訊之供述，非出於強暴、脅迫、利誘、
    詐欺、疲勞訊問、違法羈押或其他不正方法取得，依刑事訴
    訟法第156條第1項、第158條之2得採為證據。
二、按被告以外之人於審判外之陳述，雖不符前4條之規定，而
    經當事人於審判程序同意做為證據，法院審酌該言詞陳述或
    書面陳述作成時之情況，認為適當者，亦得為證據。當事人
    、代理人或辯護人於法院調查證據時，知有第159條第1項不
    得為證據之情形，而未於言詞辯論終結前聲明異議者，視為
    有前項之同意，為刑事訴訟法第159條之5所明定。證人甲○
    ○於警訊之指述，被告於審判期日均表示無意見，上開證人
    等於警訊之供述本院認為適當，依上述規定，得為證據。
三、後列非供述證據，均非違法取得之證據，且或係從事業務之
    人於業務上製作之證明文書、記錄文書，核無顯不可信情況
    ，故依同法第158條之4反面解釋、第159條之4第2款得為證
    據。
貳、實體部分：
一、訊據被告乙○○固坦承有於上揭時、地拿取蛋捲1盒未結帳
    即離去之事實，惟矢口否認有何竊盜犯行，辯稱：伊因有重
    度憂鬱症，當時一時精神恍惚而忘記付帳，並無竊盜之故意
    云云。經查：
（一）被告於上開時間、地點拿取蛋捲1盒，未付帳即走出店家
      一節，業據被告坦承在卷，核與證人甲○○於警訊指述之
      情節相符，復有監視器錄影器翻拍畫面4紙、扣押筆錄、
      扣押物品目錄表、贓物認領保管單、現場及贓物照片等在
      卷可稽，上情堪以認定。
（二）被告雖以伊有重度憂鬱症而精神恍惚忘記付帳等語置辯，
      惟被告於本院審理時，神智清楚，精神狀態正常，對詢答
      均能明確回答，而被告提出其患有重度憂鬱症之國立臺灣
      大學醫學院附設醫院診斷證明書，係於被告犯後之99年8
      月26日開立，且該診斷證明書上之醫師囑言稱被告係於99
      年8月16日及同年月26日至門診診療，惟被告犯罪時間為
      99年8月1日，是被告提出之前開診斷證明書尚難證明被告
      於犯罪時之意識狀態不清或對認知有障礙等情，是尚難作
      為有利於被告之認定；且觀諸卷附之案發當時監視器之翻
      拍畫面，被告竊取蛋捲後，即以大型信封袋遮掩而離開現
      場，有上開翻拍之照片在卷可稽，可知被告於案發當時尚
      知以物遮掩犯行，顯見被告當時意識狀態並無恍惚情形；
      且被告於本院審理時亦坦稱店家叫伊結帳，伊就趕快要結
      帳，沒有結帳係伊的不對等語（參本院99年10月4日審判
      筆錄第2頁），足認被告知悉買東西必須付錢，益足佐證
      被告辯稱因患有精神疾病而忘記付款一節為不可採。本件
      事證明確，被告犯行洵堪認定。
三、核被告所為，係犯刑法第320條第1項竊盜罪僅。爰審酌被告
    犯罪之動機、目的、手段，所竊取財物之價值僅新台幣30元
    ，以及被告犯罪後矢口否認犯行，未見悔意之態度，並衡被
    告智識、家庭、經濟及健康狀況等一切情狀，量處如主文所
    示之刑，並諭知易科罰金之折算標準，以資懲儆。
參、據上論斷，應依刑事訴訟法第452條、第299條第1項前段，
    刑法第320條第1項、第41條第1項前段，刑法施行法第1條之
    1 ，判決如主文。
本案經檢察官陳國安到庭執行職務。
中    華    民    國    99    年    10    月    25    日
                  刑事第十二庭  法  官  曾正龍
上正本證明與原本無異。
如不服本判決應於收受送達後10日內向本院提出上訴書狀，並應
敘述具體理由；其未敘述上訴理由者，應於上訴期間屆滿後20日
內向本院補提理由書（均須按他造當事人之人數附繕本）「切勿
逕送上級法院」。告訴人或被害人如對於本判決不服者，應具備
理由請求檢察官上訴，其上訴期間之計算係以檢察官收受判決正
本之日期為準。
                                書記官  黃馨慧
中    華    民    國    99    年    10    月    25    日
附錄本案論罪科刑法條全文：
中華民國刑法第320條
意圖為自己或第三人不法之所有，而竊取他人之動產者，為竊盜
罪，處5年以下有期徒刑、拘役或5百元以下罰金。
意圖為自己或第三人不法之利益，而竊佔他人之不動產者，依前
項之規定處斷。
前二項之未遂犯罰之。

司法院資訊處製作；財團法人民間司法改革基金會備份。
